# 合并时候为什么逆流交易的少数股东损益要冲回？

提问人：中年男人 123 时间：2018-01-23 16:09:44
合并时候为什么逆流交易的少数股东损益要冲回？

回答人：chenyiwei
这是“实体理论”与“母公司理论”差异的体现。被抵销的逆流交易损益，原先是确认在子公司账面上的。如果直接按子公司自身的净利润来计算少数股东损益，则少数股东损益会虚增。由于实体理论下将母公司股东和少数股东平等看待，所以抵销内部逆流交易未实现损益的影响也应按比例分配给少数股东，避免少数股东权益和少数股东损益的虚增。抵销的结果就是视同该逆流交易未发生过，完全抵销其对合并报表层面的影响。